# 求助陈版主关于景区托管的账务处理

提问人：xh1337 时间：2023-05-19 15:10:40
求助陈版主
公司属于文旅公司接管了一处景区，每年支出托管费 350 万元，半年一付，有一个问题是对方因为某些原因一直无法给我们开票？这块的话 我们也是按月分摊计入费用，这样是否合理？
然后就是接管前的人员有 100 多人，签订劳动合同还是保持接管前的公司，文旅公司可以主动调整工资福利补贴标准，实际上每月由接管前的公司提供工资和社保明细，然后文旅公司把钱打给接管前公司，有接管前的公司负责发放和缴纳，文旅公司可能会调整部分人的绩效，其他基本无变动，有点类似于劳务派遣，但是他们也无法给他们开票，而且他们也没有收取中间的服务费，但是这块人员按实质应该是属于文旅公司的吧，文旅公司可以调动岗位把不符合管理的人员退回，这块公司和社保是不是都要放到应付职工薪酬工资里面核算？按劳务派遣进行账务处理，计提的话也是按实际打给接管前的公司不是按应发数

回答人：chenyiwei
1 、该事项可按租赁处理，每年支付的托管费相当于租金。依据托管费的折现值确认使用权资产和租赁负债。
2 、对于人员，虽然名义上劳动合同仍然是与接管前的原公司签订，但“月由接管前的公司提供工资和社保明细，然后文旅公司把钱打给接管前公司，有接管前的公司负责发放和缴纳，文旅公司可能会调整部分人的绩效，其他基本无变动”，因此从会计上看，这些人实际上是本企业（承租人）的“职工”。本企业支出的人工成本应作为职工薪酬核算。
涉及开票等与税务相关的问题，建议咨询税务专业人士意见，并与主管税务机关沟通，以保证税务合规性。

提问人：xh1337 时间：2023-05-22 15:18:36
好的，版主我还想确认一下，目前也是按照职工薪酬核算的，人员工资社保账务处理的话是按类似于劳务派遣嘛，还是与按照正常的公司人员工资社保进行处理呀，目前是工资和社保分别确认的与公司正式员工账务处理无异。

回答人：chenyiwei
可参照正式员工的核算方式处理。